【裁判字號】    99,上訴,257
【裁判日期】    991122
【裁判案由】    毀損
【裁判全文】
臺灣高等法院花蓮分院刑事判決         99年度上訴字第257號
上  訴  人  臺灣花蓮地方法院檢察署檢察官
被      告  甲○○
上列上訴人因被告犯毀損案件，不服臺灣花蓮地方法院99年度訴
字第204號中華民國99年9月30日第一審判決（起訴案號：臺灣花
蓮地方法院檢察署99年度偵字第1988號），提起上訴，本院判決
如下：
    主  文
上訴駁回。
    理  由
一、依刑事訴訟法第350條、第361條、第362條、第367條規定，
    不服地方法院之第一審判決而上訴者，須提出上訴書狀，並
    應敘述具體理由，為上訴必備之程式；其所提出之上訴書狀
    並未敘述上訴理由，或僅曾以言詞陳述上訴理由者，均應於
    上訴期間屆滿後20日內補提理由書於第一審法院。第一審法
    院經形式審查，認逾期未補提上訴理由者，應定期間先命補
    正；逾期未補正者，為上訴不合法律上之程式，應以裁定駁
    回。倘已提出上訴理由，但所提非屬具體理由者，則由第二
    審法院以上訴不合法律上之程式，判決駁回。而所謂具體理
    由，必係依據卷內既有訴訟資料或提出新事證，指摘或表明
    第一審判決有何採證認事、用法或量刑等足以影響判決本旨
    之不當或違法，而構成應予撤銷之具體事由，始克當之（例
    如：依憑證據法則具體指出所採證據何以不具證據能力，或
    依憑卷證資料，明確指出所為證據證明力之判斷如何違背經
    驗、論理法則）；倘僅泛言原判決認定事實錯誤、違背法令
    、量刑失之過重或輕縱，而未依上揭意旨指出具體事由，或
    形式上雖已指出具體事由，然該事由縱使屬實，亦不足以認
    為原判決有何不當或違法者（例如：對不具有調查必要性之
    證據，法院未依聲請調查亦未說明理由，或援用證據不當，
    但除去該證據仍應為同一事實之認定），皆難謂係具體理由
    ，俾與第二審上訴制度在請求第二審法院撤銷、變更第一審
    不當或違法之判決，以實現個案救濟之立法目的相契合，並
    節制濫行上訴（最高法院著有97年度台上字第892號判決可
    參）。
二、本件上訴人即臺灣花蓮地方法院檢察署檢察官不服原審判決
    ，於99年10月14日合法提起上訴，形式上雖提出上訴書狀敘
    述上訴理由，惟其理由僅依告訴人乙○○請求之上訴意旨，
    並略以：被告於犯後未與告訴人達成民事和解，原審僅判處
    有期徒刑6月，顯屬過輕云云。惟查，觀諸原審判決理由二
    ，就量刑部分除審酌被告並無前科、素行尚佳，犯罪後坦承
    犯行，惟未依法律訴訟程序解決紛爭，即擅自僱工拆除告訴
    人所有建築物之犯罪目的、手段、造成之危害程度外，並敘
    及未與告訴人達成和解之情（詳見原審判決第2頁倒數第6行
    起），顯已依刑法第57條所定一切情狀妥適科刑，且就被告
    未與告訴人達成民事和解乙節亦已有所考量，是以，原審量
    刑，於法尚無不合。
三、上訴人前揭上訴理由，僅依告訴人之具狀請求，泛稱被告犯
    後未與告訴人達成民事和解，而指摘原審量刑過輕，除係就
    原審判決已審酌之事項再事爭執外，並未提出新事證，指摘
    或表明第一審判決有何採證認事，足以影響判決本旨之不當
    或違法，而構成應予撤銷之具體事由。則依前開最高法院判
    決意旨，上訴人前揭上訴理由自非屬得上訴第二審之具體理
    由。從而，揆諸上開說明，本件上訴不合法律上之程式，且
    無從命補正，應予駁回，並不經言詞辯論為之。
四、依刑事訴訟法第367條前段、第372條，判決如主文。
中    華    民    國    99    年    11    月    22    日
                        刑事庭審判長法  官 謝志揚
                                    法  官 李水源
                                    法  官 許仕楓
以上正本證明與原本無異。
如不服本判決，應於收受送達後10日內向本院提出上訴書狀，其
未敘述理由者，並得於提起上訴狀後10日內向本院補提理由書（
均須按他造當事人之人數附繕本）「切勿逕送上級法院」。
告訴人或被害人如對於本判決不服者，應具備理由請求檢察官上
訴，其上訴期間之計算係以檢察官收受判決正本之日期為準。
中    華    民    國    99    年    11    月    22    日
                                    書記官 李德霞

司法院資訊處製作；財團法人民間司法改革基金會備份。
